【裁判字號】    98,易,1273
【裁判日期】    980624
【裁判案由】    竊盜
【裁判全文】
臺灣板橋地方法院刑事判決              98年度易字第1273號
公  訴  人  臺灣板橋地方法院檢察署檢察官
被      告  丁○○
上列被告因竊盜案件，經檢察官提起公訴（98年度偵字第6032號
、第9940號），本院以裁定進行簡式審判程序，判決如下：
    主  文
丁○○犯如附表所示之罪，各處如附表所示之刑；應執行有期徒
刑參年貳月。
    事  實
一、丁○○前因竊盜案件，經本院以96年度易字第953 號分別判
    處有期徒刑7 月、有期徒刑5 月，應執行有期徒刑10月確定
    ，復因竊盜案件，經臺灣桃園地方法院以96年度易字第683
    號分別判處有期徒刑9 月、有期徒刑7 月，應執行有期徒刑
    1 年2 月確定，再因違反毒品危害防制條例案件，經本院以
    96年度訴字第2187號判處有期徒刑8 月確定；上開宣告之5
    項有期徒刑嗣經本院裁定減刑並定其應執行有期徒刑1 年4
    月，如易科罰金以銀元300 元折算1 日確定，而於民國97年
    1 月14日易科罰金執行完畢。詎丁○○仍不知警惕，竟意圖
    為自己不法之所有，先後於如附表所示之各次行為時間、行
    為地點，以如附表所示之行為方式，竊取如附表所示各被害
    人之財物得手。嗣經如附表所示之各被害人報警處理，經警
    於尋回之遭竊車輛內及遭竊之工廠現場分別採集可疑之菸蒂
    、飲料瓶、血跡等相關跡證，並比對其上殘留之人類DNA 檢
    體，發現檢體之DNA-STR 型別均與丁○○相符，始偵得上情
    。
二、案經臺北縣政府警察局三重分局報請及臺北市政府警察局士
    林分局移送臺灣板橋地方法院檢察署檢察官偵查起訴。
    理  由
一、上揭事實，業據被告丁○○於本院審理時坦白承認，核與被
    害人庚○○、鄭錦銓、陳世李、甲○○、乙○○、丙○○、
    己○○、戊○○等人於警詢及檢察官訊問時指訴及結證所述
    之情節、證人即採集前述菸蒂、飲料瓶、血跡等相關跡證之
    警員林世其、陳漢樑、陸志盛、林輝雄、呂春榮、黃鼎凱、
    郭建源等人於檢察官訊問時結證所述之情節相符，並有被害
    人乙○○所出具之贓物認領保管單1 紙、臺北縣政府警察局
    鑑驗書3 份、內政部警政署刑事警察局鑑驗書3 份、現場採
    證照片數幀等在卷可稽，足認被告上開自白，核與事實相符
    ；本件事證明確，被告犯行堪以認定。
二、核被告如附表編號1 、4 、5 、6 、7 、8 所示之行為，均
    係犯刑法第320 條第1 項之竊盜罪；被告如附表編號2 所示
    之行為，係犯刑法第321 條第1 項第3 款（起訴書誤載為同
    條項2 款，應予更正）之攜帶兇器竊盜罪；被告如附表編號
    3 所示之行為，係犯刑法第321 條第1 項第2 款、第3 款（
    起訴書漏載同條項第3 款，應予補正）之攜帶兇器毀損安全
    設備竊盜罪。被告前後8 次竊盜犯行，犯意各別，行為互異
    ，應予分論併罰。又被告有如事實欄第1 項所載之犯罪科刑
    及執行紀錄，有臺灣高等法院被告前案紀錄表在卷可參，其
    於受有期徒刑之執行完畢後，5 年內故意再犯本件如附表編
    號5 、6 、7 、8 所示之4 項有期徒刑以上之罪，均為累犯
    ，應依刑法第47條第1 項規定加重其刑。爰審酌被告之犯罪
    動機、目的、手段、所竊得財物之價值、其行為對於各被害
    人所造成之損害程度，及其犯後於本院審理時已坦承全部犯
    行，態度尚稱良好等一切情狀，就其各次犯行分別量處如主
    文所示之刑。又被告犯如附表編號1 、2 所示2 罪後，中華
    民國九十六年罪犯減刑條例業經總統於96年7 月4 日公布，
    並自同年月16日起生效施行，核本件被告如附表編號1 、2
    所示2 罪之犯罪時間，均係在96年4 月24日以前，合於該條
    例所列之減刑要件，爰依該條例第2 條第1 項第3 款規定，
    均減其宣告刑二分之一，並就被告此部分減得之刑與其餘各
    罪之宣告刑定其應執行之刑。至被告如附表編號1 、4 、5
    、6 、7 、8 所示各次犯行所使用之汽車鑰匙1 支（均為同
    一支）、如附表編號2 所示竊盜犯行所使用之螺絲起子1 支
    ，均經被告丟棄而滅失，此據被告供述明確，而被告如附表
    編號3 所示竊盜犯行所使用之千斤頂1 支，並無證據證明係
    被告所有之物，爰均不予宣告沒收，附此敘明。又公訴意旨
    雖認被告前已多次犯竊盜罪，復再犯本件8 項竊盜犯行，足
    見被告有犯罪之習慣，仍不思改過遷善，品行惡劣，僅藉刑
    之執行尚不足以根絕其惡性，因而聲請本院依竊盜犯贓物犯
    保安處分條例之規定，諭知被告於刑之執行前令入勞動場所
    強制工作等情；惟查，被告前另因竊盜案件，經臺灣桃園地
    方法院以96年度易字第837 號判處應執行有期徒刑3 年6 月
    ，並於刑之執行前令入勞動場所強制工作3 年確定，現尚未
    執行該強制工作之保安處分，此有前揭臺灣高等法院被告前
    案紀錄表在卷可按，是被告既另案經法院諭知上開強制工作
    之保安處分確定，且尚未執行，依強制工作保安處分之制度
    目的及性質，本院認尚無於本件再行諭知被告於刑之執行前
    令入勞動場所強制工作之必要，此亦併予敘明。
據上論斷，應依刑事訴訟法第284 條之1 、第273 條之1 第1 項
、第299 條第1 項前段，刑法第320 條第1 項、第321 條第1 項
第2 款、第3 款、第47條第1 項、第51條第5 款，中華民國九十
六年罪犯減刑條例第2 條第1 項第3 款、第7 條，刑法施行法第
1 條之1 第1 項、第2 項前段，判決如主文。
本案經檢察官連思藩到庭執行職務
中    華    民    國    98    年     6    月    24    日
                刑事第十四庭  法  官  劉景宜
上列正本證明與原本無異。
如不服本判決，應於判決送達後10日內敘明上訴理由，向本院提
出上訴狀 (應附繕本) ，上訴於臺灣高等法院。其未敘述上訴理
由者，應於上訴期間屆滿後20日內向本院補提理由書「切勿逕送
上級法院」。
                              書記官  謝秀青
中    華    民    國    98    年     6    月    24    日
附表
┌─┬────┬────┬────────┬────────┐
│編│行為時間│行為地點│行為方式及竊得之│所犯罪名及宣告刑│
│號│（民國）│        │財物            │                │
├─┼────┼────┼────────┼────────┤
│ 1│95年10月│臺北縣新│持其所有之汽車鑰│丁○○竊盜，處有│
│  │11日某時│莊市西盛│匙1 支，開啟陳進│期徒刑伍月；減為│
│  │        │街416 巷│興所有、停置該處│有期徒刑貳月又拾│
│  │        │3 號前  │路邊之車牌號碼R2│伍日。          │
│  │        │        │-7638 號自用小客│                │
│  │        │        │車車門，並發動該│                │
│  │        │        │自用小客車電門而│                │
│  │        │        │竊取之。        │                │
├─┼────┼────┼────────┼────────┤
│2 │95年10月│臺北縣五│持其所有之金屬材│丁○○攜帶兇器竊│
│  │27日某時│股鄉五權│質、客觀上足以對│盜，處有期徒刑捌│
│  │        │七路53號│人之生命、身體、│月；減為有期徒刑│
│  │        │「上晉金│安全構成威脅，可│肆月。          │
│  │        │屬有限公│為兇器使用之螺絲│                │
│  │        │司」之工│起子1 支，將該工│                │
│  │        │廠內    │廠鐵皮外壁接合處│                │
│  │        │        │之螺絲卸下，再將│                │
│  │        │        │鐵皮拉開（未毀壞│                │
│  │        │        │該鐵皮外壁），自│                │
│  │        │        │該拉開之縫隙處進│                │
│  │        │        │入工廠內，竊取該│                │
│  │        │        │公司負責人鄭錦銓│                │
│  │        │        │所管領之銅棒1 批│                │
├─┼────┼────┼────────┼────────┤
│3 │96年10月│臺北縣汐│持不詳之人所有之│丁○○攜帶兇器毀│
│  │6 日某時│止市大同│金屬材質、客觀上│損安全設備竊盜，│
│  │        │路1 段33│足以對人之生命、│處有期徒刑捌月。│
│  │        │7 巷16弄│身體、安全構成威│                │
│  │        │31號「宏│脅，可為兇器使用│                │
│  │        │堉工業有│之千斤頂1 支，用│                │
│  │        │限公司」│力撬開該工廠所設│                │
│  │        │之工廠內│置、屬防盜安全設│                │
│  │        │        │備之鐵捲門，致該│                │
│  │        │        │鐵捲門毀損，而自│                │
│  │        │        │該撬開毀損之鐵捲│                │
│  │        │        │門進入工廠內，竊│                │
│  │        │        │取該公司負責人陳│                │
│  │        │        │世李所管領之銅板│                │
│  │        │        │1 批            │                │
├─┼────┼────┼────────┼────────┤
│4 │97年1 月│臺北縣新│持前述編號1 同一│丁○○竊盜，處有│
│  │3 日某時│莊市建安│之汽車鑰匙1 支，│期徒刑伍月。    │
│  │        │街17巷16│開啟甲○○所有、│                │
│  │        │號前    │停置該處路邊之車│                │
│  │        │        │牌號碼9G-3839 號│                │
│  │        │        │自用小客車車門，│                │
│  │        │        │並發動該自用小客│                │
│  │        │        │車電門而竊取之。│                │
├─┼────┼────┼────────┼────────┤
│5 │97年2 月│臺北縣新│持前述同一之汽車│丁○○竊盜，累犯│
│  │17日某時│莊市建福│鑰匙1 支，開啟吳│，處有期徒刑陸月│
│  │        │路58巷4 │建甫所有、停置該│。              │
│  │        │號前    │處路邊之車牌號碼│                │
│  │        │        │FZ-4472 號自用小│                │
│  │        │        │客車車門，並發動│                │
│  │        │        │該自用小客貨車電│                │
│  │        │        │門而竊取之。    │                │
├─┼────┼────┼────────┼────────┤
│6 │97年4 月│臺北縣新│持前述同一之汽車│丁○○竊盜，累犯│
│  │16日某時│莊市新樹│鑰匙1 支，開啟李│，處有期徒刑陸月│
│  │        │路12號之│國錦所管領使用、│。              │
│  │        │30前    │停置該處路邊之車│                │
│  │        │        │牌號碼K4-7586 號│                │
│  │        │        │自用小客車車門，│                │
│  │        │        │並發動該自用小客│                │
│  │        │        │車電門而竊取之。│                │
├─┼────┼────┼────────┼────────┤
│7 │97年4 月│臺北縣三│持前述同一之汽車│丁○○竊盜，累犯│
│  │25日某時│重市忠孝│鑰匙1 支，開啟孫│，處有期徒刑陸月│
│  │        │路3 段15│美娟所有、停置該│。              │
│  │        │巷13號前│處路邊之車牌號碼│                │
│  │        │        │X5-2700 號自用小│                │
│  │        │        │貨車車門，並發動│                │
│  │        │        │該自用小客車電門│                │
│  │        │        │而竊取之。      │                │
├─┼────┼────┼────────┼────────┤
│8 │97年10月│臺北縣新│持前述同一之汽車│丁○○竊盜，累犯│
│  │4 日某時│莊市雙鳳│鑰匙1 支，開啟林│，處有期徒刑陸月│
│  │        │路72號前│維建所有、停置該│。              │
│  │        │        │處路邊之車牌號碼│                │
│  │        │        │6337-GS 號自用小│                │
│  │        │        │貨車車門，並發動│                │
│  │        │        │該自用小貨車電門│                │
│  │        │        │而竊取之。      │                │
└─┴────┴────┴────────┴────────┘
附錄本案論罪科刑法條全文：
刑法第320 條第1 項、第321 條第1 項第2 款、第3 款
中華民國刑法第320條
（普通竊盜罪、竊佔罪）
意圖為自己或第三人不法之所有，而竊取他人之動產者，為竊盜
罪，處5年以下有期徒刑、拘役或5百元以下罰金。
意圖為自己或第三人不法之利益，而竊佔他人之不動產者，依前
項之規定處斷。
前二項之未遂犯罰之。
中華民國刑法第321條
（加重竊盜罪）
犯竊盜罪而有左列情形之一者，處6月以上、5年以下有期徒刑：
一、於夜間侵入住宅或有人居住之建築物、船艦或隱匿其內而犯
    之者。
二、毀越門扇、牆垣或其他安全設備而犯之者。
三、攜帶兇器而犯之者。
四、結夥三人以上而犯之者。
五、乘火災、水災或其他災害之際而犯之者。
六、在車站或埠頭而犯之者。
前項之未遂犯罰之。


司法院資訊處製作；財團法人民間司法改革基金會備份。
